臺灣士林地方法院民事判決　　　　　　　　98年度訴字第41號
原　　　告　曾進福
訴訟代理人　黃達元律師
複代理人　　王雅甄
　　　　　　李樂濟律師
原　　　告　陳勇志
被　　　告　曾大賢
訴訟代理人　官朝永律師
上列當事人間返還共有物事件，本院於民國100年2 月24日言詞辯
論終結，判決如下：
    主      文
被告應給付原告曾進福新臺幣萬捌仟貳佰柒拾陸元，及其中新
臺幣貳萬肆仟壹佰貳拾伍元部分，自民國九十七年年十一月二十
八日起，其中新臺幣壹仟貳佰零玖元部分，自民國九十九年五月
五日起，均至清償日止，按年息百分之五計算之利息。
被告應給付原告陳勇志新臺幣萬肆仟零玖拾柒元，及其中新臺
幣萬零捌佰肆拾元部分，自民國九十九年八月月十二日起至清
償日止，按年息百分之五計算之利息。
原告其餘之訴駁回。
訴訟費用由被告負擔二分之一，餘由原告各負擔四分之一。
本判決第一項得假執行。但如被告以新臺幣萬捌仟貳佰柒拾陸
元為原告曾進福預供擔保，得免為假執行。
本判決第二項得假執行。但如被告以新臺幣萬肆仟零玖拾柒元
為原告陳勇志預供擔保，得免為假執行。
原告其餘假執行之聲請駁回。
    事實及理由
一、按訴狀送達後，原告不得將原訴變更或追加他訴，但請求之
    基礎事實同一、擴張或減縮應受判決事項之聲明者，不在此
    限，民事訴訟法第255 條第1 項第2 款、第3 款定有明文。
    本件原告曾進福原依所有物返還請求權、不當得利法律關係
    請求被告給付，而聲明：(一)被告應將新北市○○區○○段86
    4 、869 地號土地上，除同段1087建物以外之地上物拆除，
    將土地騰空返還原告及其他共有人。(二)被告應給付原告新臺
    幣（下同）82萬3, 740元及其本息，暨自起訴狀繕本送達翌
    日起至將土地騰空返還之日止，按月給付1 萬3,729 元。嗣
    被告提起反訴訴請除兩造共有之新北市○○區○○段864 、
    869 地號土地外，同段871 、747 地號土地應併同分割共有
    物，原告繼而擴張聲明為：被告應將新北市○○區○○段86
    4 、866 、868 地號土地如附圖一所示H 、J 、M 、N 、X
    部分，及新北市○○區○○段869 地號土地上如附圖二所示
    B 部分地上物拆除，將占用土地騰空返還原告及共有人，並
    分別給付82萬3,740 元、2 萬5,380 元與利息，及按月給付
    1 萬3,729 元、423 元（本院卷一第158 頁）。嗣共有人之
    一陳勇志具狀追加為原告（本院卷一第164 頁），兩造另就
    分割共有物之反訴部分，於民國100 年2 月24日成立訴訟上
    和解，原告遂撤回關於拆屋還地部分之訴，而僅訴請返還不
    當得利，並減縮請求之數額，其中原告曾進福請求被告給付
    82萬3,740 元，及自起訴狀繕本送達翌日起至清償日止，按
    年息5 ％計算之利息；暨自起訴狀繕本送達翌日起至100 年
    2 月24日止按月給付原告1 萬3,729 元；給付2 萬5,385 元
    ，及自99年4 月29日準備二狀繕本送達被告之翌日即同年5
    月5 日起至清償日止，按年息5 ％計算之利息，暨自99年5
    月5 日起至100 年2 月24日止按月給付原告423 元。原告陳
    勇志則請求被告給付82萬3,740 元，及自99年8 月12日起至
    清償日止按年息5 ％計算之利息，暨自99年8 月12日起至10
    0 年2 月24日止按月給付原告1 萬3,729 元。核其所為，要
    屬訴之追加、擴張及減縮應受判決事項之聲明，而其追加請
    求所主張之基礎事實，與原訴相同，揆之前揭規定，應認於
    法尚無不合，為可准許。
二、原告曾進福起訴主張：新北市○○區○○段864 、869 、86
    6 、868 地號土地（以下各稱864 地號土地、869 地號土地
    、866 地號土地、868 地號土地，合稱系爭土地）均為兩造
    所共有，各人之所有權應有部分各為1/3 。被告未經原告同
    意，擅自在系爭土地上搭建違章地上物，無權占用如附圖一
    所示866 地號M 、N 部分，868 地號X 部分，864 地號H 、
    J 部分土地（原告曾進福主張無權被告無權占用範圍不包括
    86 4地號如附圖二標示編號A 、C 部分），及如附圖二標示
    編號869 地號B 部分土地，被告無權占用上開土地，依社會
    通常觀念應獲有相當於租金之利益，致原告於被告占用期間
    ，就864 、869 地號土地部分，受有相當於租金之損害82萬
    3,740 元，就866 、868 地號土地部分，受有相當於租金之
    損害2 萬5,380 元。至被告所提土地讓渡書並非真正，不能
    認為有權占用，自應返還無權占用上開土地之不當得利。為
    此，基於不當得利之法律關係請求被告給付等語，而聲明：
    (一)被告應給付原告82萬3,740 元，及自起訴狀繕本送達翌日
    起至清償日止，按年息5 ％計算之利息；暨自起訴狀繕本送
    達翌日起至100 年2 月24日止按月給付原告1 萬3,729 元。
    (二)被告應給付原告2 萬5,385 元，及自99年4 月29日準備二
    狀繕本送達被告之翌日即同年5 月5 日起至清償日止，按年
    息5 ％計算之利息，暨自99年5 月5 日起至100 年2 月24日
    止按月給付原告423 元。(三)願供擔保，請准宣告假執行。
三、原告陳勇志主張之事實、理由，除請求被告返還不當得利之
    範圍，為自94年8 月12日起至100 年2 月24日止期間無權占
    用土地所受之利益外，悉與原告曾進福主張者相同，並聲明
    ：(一)被告應給付原告82萬3,740 元，及自99年8 月12日起至
    清償日止按年息5 ％計算之利息，暨99年8 月12日起至100
    年2 月24日止按月給付原告1 萬3,729 元。(二)願供擔保，請
    准宣告假執行。
四、被告則以：原告曾進福與系爭土地原共有人曾明華及被告之
    父曾進順係兄弟，53年間合資購買前開土地，約定得各在土
    地分別興建3 間房屋，互不補償，每間寬約16尺，如超出35
    坪時才以補退租金為之，並簽有土地讓渡書。據此，曾進順
    在該等土地上興建房屋，並取得其他共有人出具土地使用同
    意書，同意被告辦理保存登記，故被告使用前開土地有合法
    權源，並非無權占有，且原告信賴該土地讓渡書，為善意占
    有人，亦不負返還不當得利義務等語置辯，並聲明：(一)原告
    之訴及假執行之聲請均駁回。(二)如受不利判決，願供擔保請
    准宣告免為假執行。
五、經查：
  (一)如下事實為兩造所不爭執：
  1.新北市○○區○○段864 、869 、866 、868 地號土地均為
    兩造所共有，各人之所有權應有部分各為1/3 。
  2.被告之父曾進順在864 、866 地號土地上起造系爭房屋，占
    用位置及面積均如附圖一標示編號I 、U 部分（另以附圖一
    標示編號T 、W 、X 占用同段867 、873 地號土地）。該房
    屋於89年8 月28日由被告繼承取得所有權，並於91年2 月8
    日辦畢登記，被告另併占用864 、866 、868 地號土地如附
    圖一標示編號H 、J 、M 、N 、X 部分，及864 、869 地號
    土地如附圖二標示編號A 、B 、C 部分，在其上搭建鐵皮屋
    、遮雨棚、樓梯間、鋼構棚架等地上物，並擺設貨櫃。
  3.系爭房屋係經共有人同意由曾進順申請起造，並經辦畢所有
    權登記，登記面積為第1 層92.13 平方公尺，第2 層105.81
    平方公尺及走廊13.77 平方公尺。
  4.系爭土地位在新北市○○區○○路旁，隔鄰為加油站、汽車
    保養場、材料行，距離竹圍捷運站2 個路口，周圍多為工業
    住宅及家具賣場。
  (三)上開事實，且有土地登記謄本（本院卷一第50頁以下、第16
    2 頁以下）、建物登記謄本（本院卷一第55頁）、建築改良
    物勘測結果圖（本院士林簡易庭97年度士調字第289 號卷第
    13頁）、現場照片（本院卷二第15頁以下）等附卷，並經本
    院現場勘驗，及囑託新北市淡水地政事務所派員測量，並繪
    製如附圖一、二所示之複丈成果圖，有勘驗筆錄（本院卷一
    第12頁以下、第84頁以下）及複丈成果圖（本院卷一第20頁
    、第87頁），在卷可憑，均堪認為真實。
六、茲原告主張依據不當得利之法律關係，訴請被告給付，被告
    則以前開情詞置辯。本院判斷如下：
  (一)按「當事人主張有利於己之事實者，就其事實有舉證之責任
    。」，民事訴訟法第277 條前段定有明文。而以無權占有為
    原因，請求返還所有物或不當得利之訴，原告就被占用物之
    所有權存在及被告占用、受利益及自己受損害之事實，除被
    告自認或不爭執者外，應負舉證責任，而被告如以非無權占
    有為抗辯者，原告於被告占有為無法律上權源之事實，不負
    舉證責任，被告應就其取得占有係有正當權源之事實證明之
    ，如不能證明，則應認原告之請求為有理由。
  (二)系爭土地為兩造所共有，此有土地登記謄本，附卷可稽（本
    院卷第10頁），堪認兩造均為系爭土地之共有人，被告除經
    其他共有人同意或有其他法律上正當權源外，不得單獨圈占
    特定部分之土地，否則即屬妨害其他共有人之所有權人，而
    屬無權占有，而被告占用如不爭執事實所載之部分系爭土地
    ，雖主張其被繼承人經其他共有人同意起造房屋，有權占用
    該等土地云云，並提出57年9 月土地讓渡書一紙（本院卷一
    第33頁）為證，上載內容為：重測前792-6 、792-7 、792-
    13、792-16為原告曾進福、被告之父曾進順及第三人曾明華
    所共有，因原告興建房屋需要費用，將第三人曾根吉田腳位
    置讓給曾明華35坪，共有人需在該地興建房屋時，每間闊以
    16尺為起碼，超過35坪或不足時，以補退辦法整理之等語，
    其上並簽署有原告、曾進裕、曾明華、曾李妹、曾根吉、曾
    文周、曾進順及曾大賢之姓名。惟該讓渡書之真正，已為被
    告所否認，且依其上所載日期，被告亦自承當時年僅5 、6
    歲（本院卷一第42頁背面），即屬無行為能力人，並應不能
    理解該文書內容之意義，被告陳稱係其本人自簽，核與經驗
    不符，非屬可採。被告就此復未能進一步舉證證明文書之真
    正，並向本院陳明僅有影本而無正本（本院卷一第27頁背面
    ），自不能認為有該文書之存在並屬真正。況觀之該土地讓
    渡書上載文義，僅係約定由原告將35坪土地之權利讓與第三
    人，另約定各共有人得在土地上興建35坪以內之房屋，非指
    被告或曾進順有權占用建物坐落基地外之其他系爭土地，而
    曾進順嗣後已在864 、866 、867 、873 地號土地上起造系
    爭房屋，經登記占用土地之面積包括1 樓92.13 平方公尺及
    走廊13.77 平方公尺，縱認該土地讓渡契約書為真正，亦不
    能認為被告有權單獨占用系爭房屋坐落基地以外之系爭土地
    ，亦無從認為係善意占有人。此外，被告為為其他主張並舉
    證有何合法排除他共有人而單獨占用系爭土地之正當權源，
    即屬無權占有，被告抗辯為有權占有或善意占有人，為不能
    採取。
  (三)第按無權占有他人土地，可能獲得相當於租金之利益，為社
    會通常之觀念，最高法院61年度台上字第169 號著有判例可
    循。系爭土地為兩造共有，而被告雖為共有人，亦不得單獨
    圈占使用特定部分，其在系爭土地上搭建鐵皮屋、遮雨棚、
    樓梯間、鋼構棚架等地上物，而無法律上正當權源，單獨占
    用864 、866 、86 8地號土地如附圖一標示編號H 、J 、M
    、N 、X 部分，及864 、869 地號土地如附圖二標示編號B
    部分，消極減免其應支付使用該土地之代價，即受有利益，
    並因而致原告占有使用系爭土地之權益受有損害，原告依不
    當得利法律關係，請求被告返還相當於租金之利益，於法洵
    無不合。又「不當得利之受領人，依其利益之性質或其他情
    形不能返還者，應償還其價額。」；「受領人於受領時，知
    無法律上之原因或其後知之者，應將受領時所得之利益，或
    知無法律上之原因時所現存之利益，附加利息，一併償還。
    」民法第181 條但書、第182 條第2 項前段分別定有明文。
    被告無權占用上開土地，且非善意占有人，應自始知悉無合
    法單獨占用土地之權源，其因而獲得占有使用之利益，並致
    原告無法管領使用而受有損害，因依其性質為不能返還，是
    依據上開規定，即應償還其價額。本院審酌：
  1.關於相當於租金之利益之計算標準，應參酌土地法第105 條
    、第97條第1 項之規定，予以計算較為客觀公允（最高法院
    81年度台上字第339 號判例參照）。再按城市地方房屋之租
    金，以不超過土地及其建築物申報總價額年息10％為限，土
    地法第97條第1 項定有明文，此項規定於租用基地建築房屋
    準用之，同法第105 條亦有明文。其次，所謂土地價額係指
    法定地價而言；土地所有人依土地法所申報之地價為法定地
    價，土地所有權人未於公告期間申報地價者，以公告地價（
    並非公告現值）80％為其申報地價，土地法第148 條、土地
    法施行法第25條、平均地權條例第16條前段亦定有明文，故
    土地法第97條第1 項所謂之申報地價，即指該土地之申報地
    價而言。又所謂年息10％為限，乃指基地租金之最高限額而
    言，並非一律依照申報價額年息10％計算之，尚須斟酌基地
    位置、工商繁榮程度、使用人利用基地之經濟價值、所受利
    益及社會情感等情事而為決定。
  2.原告請求被告各給付如其聲明所示之金額以返還不當得利，
    參諸系爭土地坐落位置在新北市淡水區轄內，被告占用土地
    搭設前述地上物在其合法建物旁使用，運用利益不高，位置
    鄰臨新北市○○區○○路，隔鄰加油站、汽車保養場、材料
    行，距離捷運竹圍站2 個路口，周圍多為公業住宅及家具賣
    場等情，業據本院履勘現場屬實，有勘驗筆錄及現場照片，
    在卷可憑（本院卷一第12頁以下、第15頁以下），堪認系爭
    土地周圍雖屬住宅、工商行業共處之區域，周圍生活機能非
    盡完善。本院審酌此等基地位置、利用狀況、交通便利與繁
    榮程度、使用經濟效用等項，及系爭土地歷年之申報地價等
    一切情狀，認被告所受占用系爭土地之不當得利，應以土地
    申報價額年息7 ％計算為適當，原告請求按系爭土地申報地
    價年息10％計算，依系爭土地之現況而論，尚屬過高，且被
    告僅占用系爭土地之一部，原告主張以全部土地面積計算，
    亦屬無據，其超逾部分即屬不能核許，是被告應返還原告之
    不當得利數額，自原告訴狀繕本送達被告翌日或知悉起訴之
    日回溯5 年起，按原告各自之所有權應有部分比例1/3 計算
    ，各為應給付原告曾進福3 萬8,276 元，及給付原告陳勇志
    3 萬4,097 元，與自受利益時起，按年息5 ％計算之利息，
    原告就利息部分，請求被告自訴狀繕本送達翌日、知悉起訴
    之日起算，核未逾其得請求之範圍，亦無不合（計算書如附
    件）。而被告非善意占有人，已如前述，其援引民法第943
    條、第952 條規定，抗辯應自收受起訴狀或知悉起訴之日起
    算不當得利云云，於法不能認為有據。
  3.末按市場攤位之承租人，不僅在其承租之攤位得以營商，並
    得享受整個市場之特殊利益，其應付租金不僅為使用攤位之
    對價，且包括此項特殊利益之對價在內，自非普通之房屋兼
    土地之承租可比，固不受土地法第97條及修正前實施都市平
    均地權條例第48條所定，房租及地租最高限制之拘束，最高
    法院固著有54年台上字第1528號判例。惟此判例意旨係指位
    在攤商集中區域範圍內之攤位承租關係而言，非指無權占有
    在土地上自行建屋而經營商業者，租用土地之租金均可不受
    土地法第97條、第105 條之限制。本件被告在搭建之鐵皮屋
    內設置租車公司及在系爭房屋前開設檳榔攤，要與前揭判例
    情形不合，且檳榔攤之設置位置，非在本件原告主張被告無
    權占用之土地範圍內，自不能因此認定其不當得利之數額，
    不適於參照前揭法律規定核算，且被告是否確實開設租車公
    司並在營業中不明，本院亦已參酌上述被告占用系爭土地之
    一切情狀，認定被告不當得利之數額，原告主張於此不應適
    用土地法第105 條及第97條第1 項規定，為有未合。至原告
    所提出兩造共同出租另筆同小段871 地號土地之租約、土地
    登記謄本及地籍圖等為證（本院士林簡易庭97年度士調字第
    289 號卷第14頁以下），主張每月租金為每平方公尺102 元
    云云。但各筆土地均為特定物，立地、面積大小等情況各別
    ，尚難比附，且租賃契約之對價係當事人自行約定由出租人
    即權利人取得債權，與此不當得利為法定之債不同，且不當
    得利應以債務人所受利益為範圍，核計被告因無權占用土地
    所得受之利益，自與當事人自行約定之租賃關係有別，不能
    概予比照計算，故原告憑此請求被告給付超逾前述應准許部
    分外之請求，不能認為有據。
七、從而，原告主張依據民法第179 條規定，請求被告返還不當
    得利，應認於其請求被告給付之數額，於如主文第1 、2 項
    所示之範圍內，為有理由，應予准許。逾此所為請求，則為
    無理由，應予駁回。
八、本件所命被告給付之金額未逾50萬元，依據民事訴訟法第38
    9 條第1 項第5 款規定，應由本院依職權宣告假執行。被告
    就原告勝訴之範圍內，聲明願供擔保，請准免為假執行，經
    核於法亦無不合，爰酌定相當之擔保金額予以准許。而原告
    其餘假執行之聲請，因其訴經駁回而失所附麗，應併予駁回
    之。至兩造攻擊、防禦方法，經本院各予審酌後，認均無礙
    於本件之判斷，於茲不贅。
九、據上論結，原告之訴為一部有理由、一部無理由，依民事訴
    訟法第79條、第389 條第1 項第5 款、第392 條第2 項判決
    如主文。
中    華    民    國   100    年    4     月    8     日
                  民事第二庭  法  官  蕭錫証
以上正本證明與原本無異。
如對本判決上訴，應於判決送達後20日內向本院提出上訴狀，若
委任律師提起上訴者，應一併繳納上訴審裁判費，否則本院得不
命補正逕行駁回上訴。
中    華    民    國   100    年    4     月    8     日
                              書記官  何婉菁
計算書
一、被告經原告主張之無權占用土地，各為如附圖一標示866 地
    號M 、N 部分，868 地號X 部分，864 地號H 、J 部分土地
    ，及如附圖二所示869 地號B 部分土地，占用各地號面積分
    為866 地號土地為1.65平方公尺，868 地號為0.32平方公尺
    ，864 地號為44.69 平方公尺、869 地號土地55.41 平方公
    尺。
二、原告曾進福主張被告應返還占用土地不當得利之期間，關於
    864 、869 地號部分為自起訴狀繕本送達之97年11月27日回
    溯5 年期間即自92年11月27日起至100 年2 月24日止；關於
    866 、868 地號部分為自起訴狀繕本送達之99年5 月4 日回
    溯5 年期間即自94年5 月5 日起至100 年2 月24日止；原告
    陳勇志主張被告應返還占用土地不當得利之期間為自99年8
    月12日回溯5 年期間，即自94年8 月12日起至100 年2 月24
    日止。
三、被告占用系爭土地之申報地價：
  (一)864 地號土地部分：自92年7 月起至95年12月止為每平方公
    尺2,400 元；自96年1 月起至98年12月止為每平方公尺3,36
    0 元；自99年1 月起至今為每平方公尺3,440 元。
  (二)866 、868 地號土地部分：自92年7 月起至95年12月止均為
    每平方公尺4,794.4 元；自96年1 月起至98年12月止均為每
    平方公尺5,565 元；自99年1 月起至今均為每平方公尺6,00
    4 元。
  (三)869 地號土地部分：自92年7 月起至95年12月止為每平方公
    尺1,440元；自96年1 月起至98年12月止為每平方公尺1,600
    元；自99年1 月起至今為每平方公尺1,680元。
四、原告就系爭土地之所有權應有部分各為1/3 ，故其得請求被
    告返還之數額，亦應按此比例，以年息7 ％計算。
五、依上述基準計算，被告應各返還原告之不當得利計算所得如
    下：
  (一)關於應返還原告曾進福部分：
  1.關於864、869地號土地部分：
  (1)864 地號土地部分：自92年11月28日起至95年12月31日止為
    3 年又34日，應返還金額為44.69x2400x1/3x7％x （3+34/3
    65）=7741.04元；自96年1 月1 日起至97年11月27日止為1
    年又331 日，應返還金額為44.69x3360x1/3x7％x （1+331/
    365 ）=6681.02元；自97年11月28日起止至98年12月31日止
    為1 年又34日，應返還金額為44.69x3360x1/3x7％x （1+34
    /365）=3830.06元；自99年1 月1 日起至100 年2 月24日止
    ，為1 年又55日，應返還金額為44.69x3440x1/3x7％x （1+
    55/365）= 4127.64 元。
  (2)869 地號土地部分：自92年11月28日起至95年12月31日止為
    3 年又34日，應返還金額為55.41x1440x1/3x7％x （3+34/3
    65）=5758.75元：自96年1 月1 日起至97年1 月27日止為1
    年又331 日，應返還金額為55.41x1600x1/3x7％x （1+331/
    365 ）=3944.58元；自97年11月28日起止至98年12月31日止
    為1 年又34日，應返還金額為55.41x1600x1/3x7％x （1+34
    /365）=2261.33元；自99年1 月1 日起至100 年2 月24日止
    ，為1 年又55日，應返還金額為55.41x1680x1/3x7％x （1+
    55/365）= 2499.37元。
  (3)合計關於864 、869 地號土地部分，上述被告應返還曾進福
    之不當得利金額，自92年11月28日起至97年11月27日止部分
    ，為2 萬4,125 元（不滿1 元部分4 捨5 入），自97年11月
    28日起至100 年2 月24日止部分為1 萬2,718 元（不滿1 元
    部分4 捨5 入），總計為3萬6,843元。
  2.關於866、868地號土地部分：
  (1)866 地號土地部分：自94年5 月5日起至95年12月31日止為1
    年又241 日，應返還金額為1.65x4794.4x1/3x7 ％x （1+24
    1 /365）=306.43 元：自96年1 月1 日起至98年12月31日止
    為3 年，應返還金額為1.65x5565x1/3x7 ％x3=624.75 元；
    自99年1 月1 日起至訴狀繕本送達日即99年5 月4 日止，為
    124 日，應返還金額為1.65x6004x1/3x7 ％x124/365=78.52
    元；自訴狀繕本送達翌日即99年5 月5 日起至100 年2 月24
    日止為296 日，應返還金額為1.65x6004x1/3x7 ％x296/365
    =187.45 元。
  (2)868 地號土地部分：自94年5 月5日起至95年12月31日止為1
    年又241 日，應返還金額為0.32x4794.4x1/3x7 ％x （1+24
    1/365 ）=59.43元：自96年1 月1 日起至98年12月31日止為
    3 年，應返還金額為0.32x5565x1/3x7 ％x3=124.65 元；自
    99年1 月1 日起至訴狀繕本送達日即99年5 月4 日止，為12
    4 日，應返還金額為0.32x6004x1/3x7 ％x124/365=15.22元
    ；自訴狀繕本送達翌日99年5 月5 日起至100 年2 月24日止
    為296 日，應返還金額為0.32x6004x1/3x7 ％x296/365=36.
    35元。
  (3)合計關於866 、868 地號土地部分，上述被告應返還曾進福
    之不當得利金額，自94年5 月5 日起至99年5 月4 日止部分
    ，為1,209 元，自99年5 月5 日起至100 年2 月24日止部分
    為224元（不滿1 元部分4 捨5 入），總計為1,433元。
  3.合計上述被告應返還原告曾進福之不當得利金額合計為3 萬
    8,276 元，及其中2 萬4,125 元部分，自97年11月28日起，
    其中1,209 元部分，自99年5 月5 日起，均至清償日止，按
    年息5 ％計算之利息。
  (二)關於應返還原告陳勇志部分：
  1.864 地號土地部分：自94年8 月12日起至95年12月31日止為
    1 年又142 日，應返還金額為44.69x2400x1/3x7％x （1+14
    2 /365）= 3476.26 元：自96年1 月1 日起至98年12月31日
    止為3 年，應返還金額為44.69x3360x1/3x7％x3=10511元；
    自99年1 月1 日起至同年8 月11日止，為223 日，應返還金
    額為44.69x3440x1/3x7％x223/365=2191.58元；自99年8 月
    12日起至100 年2 月24日止為197 日，應返還金額為44.69x
    3440x1/3x7％x 197/365=1936.06 元。
  2.866 地號土地部分：自94年8 月12日起至95年12月31日止為
    1 年又142 日，應返還金額為1.65x4794.4x1/3x7 ％x （1+
    142/365 ）= 256.39元：自96年1 月1 日起至98年12月31日
    止為3 年，應返還金額為1.65x5565x1/3x7 ％x3=642.75 元
    ；自99年1 月1 日起至同年8 月11日止，為223 日，應返還
    金額為1.65x6004x1/3x7 ％x223/365=141.22 元；自99年8
    月12日起至100 年2 月24日止為197 日，應返還金額為1.65
    x6004 x1/3x7％x197/365=124.75 元。
  3.868 地號土地部分：自94年8 月12日起至95年12月31日止為
    1 年又142 日，應返還金額為0.32x4794.4x1/3x7％x （1+
    142/365 ）=49.72元：自96年1 月1 日起至98年12月31日止
    為3 年，應返還金額為0.32x5565x1/3x7 ％x3=124.65 元；
    自99年1 月1 日起至同年8 月11日止，為223 日，應返還金
    額為0.32x6004x1/3x7 ％x223/365=27.38元；自99年8 月12
    日起至100 年2 月24日止為197 日，應返還金額為0.32x600
    4x1/3x7％x197/365=24.19元。
  4.869 地號土地部分：自94年8 月12日起至95年12月31日止為
    1 年又142 日，應返還金額為55.41x1440x1/3x7％x （1+14
    2/365 ）=2586.08元：自96年1 月1 日起至98年12月31日止
    為3 年，應返還金額為55.41x1600x1/3x7％x3=6205.92元；
    自99年1 月1 日起至同年8 月12日止，為223 日，應返還金
    額為55.41x1680x1/3x7％x223/365= 1327.04 元；自99年8
    月12日起至100 年2 月24日止為197 日，應返還金額為55.4
    1x1680 x1/3x7 ％x197/365=1172.32元
  5.合計上述被告應返還陳勇志之不當得利金額總計為3 萬4,09
    7 元（不滿1 元部分4 捨5 入），及其中3 萬840 元部分（
    不滿1 元部分4 捨5 入），自99年8 月12日起至清償日止，
    按年息5 ％計算之利息。